【裁判字號】    95,裁,1762
【裁判日期】    950810
【裁判案由】    進口貨物核定完稅價格
【裁判全文】
最  高  行  政  法  院  裁  定
                                     95年度裁字第01762號
上  訴  人  震斌企業有限公司
代  表  人  甲○○
被 上訴 人  財政部高雄關稅局
代  表  人  乙○○
上列當事人間因進口貨物核定完稅價格事件，上訴人對於中華民
國94年4月14日高雄高等行政法院93年度簡字第300號判決，提起
上訴，本院裁定如下：
    主  文
上訴駁回。
上訴審訴訟費用由上訴人負擔。
    理  由
一、按對於適用簡易程序之裁判提起上訴或抗告，須經最高行政
    法院許可，且該許可以訴訟事件所涉及之法律見解具有原則
    性者為限，行政訴訟法第235條定有明文。所謂訴訟事件涉
    及之法律見解具有原則性，係指該事件所涉及之法律問題意
    義重大，而有加以闡釋之必要情形而言，如對於行政命令是
    否牴觸法律所為之判斷，或就同類事件所表示之法律見解與
    其他高等行政法院或本院所表示之見解互相牴觸，有由本院
    統一法律上意見或確認其意見之必要情形屬之。
二、上訴人報運進口FROZEN PORK BACKBONES乙批（下稱系爭貨
    物，報單號碼：BC/92/X977/0419號），原申報單價CFR USD
    0.12/LBR，經電腦核定C2方式通關，被上訴人依「先核後放
    」方式，押款放行提領。嗣據財政部關稅總局驗估處（92）
    電話傳機查價函KHC－326核示價格改按「CFR USD 0.18/LBR
    」核定進口稅。上訴人不服，申請復查，未獲變更，提起訴
    願，遭決定駁回，提起行政訴訟，經原審判決駁回。
三、上訴意旨略以：（一）系爭貨物原申報單價即為實際交易價
    格，上訴人並提供賣方商業發票與銀行結匯水單以為證明，
    並無被上訴人所稱未提供交易證明文件之情事，被上訴人如
    認該發票所載之交易價格不實，自應提出不實之理由，尚不
    得以推測或擬制之方式，排除正式商業文書之證明力。（二
    ）被上訴人對關稅之課徵，係以進口貨物之交易價格、同樣
    貨物之交易價格、類似貨物之交易價格、國內銷售價格、計
    算價格等為據依序為之，待前揭價格均無法賴以核定完稅價
    格時，始以合理價格核定，系爭貨物既已有明確之交易價格
    ，被上訴人卻仍逕以合理價格核定完稅價格，實有不依法行
    政之違法。（三）系爭貨物品質較差，又係以大量方式購買
    ，故得以CFR  USD  0.12/LBR價格成交，被上訴人就該等影
    響價格之重要因素均未考量，即遽以所謂「合理價格」核定
    完稅價格，實已違反行政平等原則及證據法則，有認定事實
    不依證據之違法，原審判決實有未當云云。
四、經核上訴理由無非對原審判決以上訴人提出之商業發票僅記
    載數量一批，無從認定每單位交易之金額，乃另以合理價格
    核定系爭貨物之完稅價格，再為爭執，顯係就原審取捨證據
    、認定事實之職權行使，指摘其為不當，並未表明本件所涉
    及之法律見解，何以具有原則重要情事，上訴人提起上訴，
    不合首揭之規定，不應許可，其上訴難謂合法，應予駁回。
五、依行政訴訟法第249條第1項前段、第104條、民事訴訟法第9
    5條、第78條，裁定如主文。
中    華    民    國    95    年    8     月    10    日
                  第三庭審判長法  官  趙  永  康
                              法  官  廖  宏  明
                              法  官  侯  東  昇
                              法  官  黃  淑  玲
                              法  官  林  文  舟
以  上  正  本  證  明  與  原  本  無  異
中    華    民    國    95    年    8     月    10    日
                              書記官  莊  俊  亨


司法院資訊處製作；財團法人民間司法改革基金會備份。
